【裁判字號】    89,易,624
【裁判日期】    890815
【裁判案由】    傷害
【裁判全文】
臺灣臺北地方法院刑事判決                          八十九年度易字第六二四號
    公  訴  人  臺灣臺北地方法院檢察署檢察官
    被      告  甲○○
    選任辯護人  何兆龍
                梁育純
右列被告因傷害案件，經檢察官提起公訴（八十九年度偵字第四二○二號），本院判
決如左：
    主  文
甲○○傷害人之身體，處拘役肆拾伍日，如易科罰金，以佰元折算壹日。
    事  實
一、甲○○與乙○○係夫妻關係，屬家庭暴力防治法第三條之家庭成員，然感情早不
    睦，經常口角衝突。於民國八十八年八月十八日上午七時許，在台北市○○路○
    段一五五巷四弄十號四樓住處，二人又因細故發生口角，甲○○竟基於輕傷害之
    故意，徒手毆打乙○○，二人進而相互拉扯扭打，造成乙○○受有右手瘀血、右
    肘挫傷、右大腿擦傷等傷害。
二、案經乙○○訴請臺灣臺北地方法院檢察署檢察官偵查起訴。
    理  由
一、訊據被告甲○○就與告訴人乙○○為夫妻，二人於上開時地發生爭執等情固坦承
    不諱，惟矢口否認有何動手毆打告訴人乙○○之犯行，辯稱：係乙○○先行言與
    辱罵伊為死肥豬且出手毆打伊眼睛、下體，最後乙○○站在床上欲再度毆打伊時
    ，自己先行跌倒，所以乙○○之傷勢方會全部集中於身體右半部，而且伊所受的
    傷比乙○○嚴重云云。經查：
  (一)前揭被告甲○○毆打告訴人乙○○之事實，除據告訴人乙○○指訴歷歷外，並有
    台北市立萬芳醫院甲種診斷證明書、台北市政府警察局文山第一分局處理家庭暴
    力案件調查紀錄表、本院八十八年十月二十七日八十八年度暫家護字第六二號民
    事暫時保護令裁定附卷可稽，堪信為真。
  (二)又二人扭打當日中午告訴人乙○○就診之台北市立萬芳醫院發出之甲種診斷證明
    書內已載明：乙○○受有右手瘀血、右肘挫傷、右大腿擦傷等傷害」等語，可知
    告訴人乙○○受傷部位多集中於身體右半部，核與告訴人乙○○陳稱：「：：，
    我不喜歡這樣子，所以把他的手撥開，我左手抱著小孩，右手擋，他繼續打過來
    ，他打我右手肘、頭部，受不了就把小孩放下來往外面跑，要報警拿到電話，被
    他拉住，就跌倒，我又往房間衝，拿到行動電話報警，警察給我家暴中心的電話
    ，我按照指示去驗傷，請求庇護。」、「我當時是蹲坐在床上，左手抱著小孩，
    右手擋，而且我是馬上去驗傷，醫生只有寫他看到的部分，左手得傷是三天後才
    出現瘀血，所以當時沒有看到。」等情相合（見本院八十九年六月十九日筆錄）
    ，是被告甲○○所辯純係告訴人自行跌倒云云，難以憑採。復被告甲○○事發當
    日之診斷證明書中載明被告甲○○除大腿內側、手肘、右眼等處受有紅腫、左手
    臂流血傷外，其亦受有「右手紅腫」之傷害乙節，有仁佑診所診斷證明書在卷可
    參，是可知被告當日尚有「右手紅腫」之非屬防衛性傷害，可知被告甲○○當日
    確因口角激憤，而出手毆打告訴人乙○○，致「右手紅腫」，此與告訴人乙○○
    陳稱相符，故被告甲○○辯稱純係告訴人乙○○打人云云，委無足採。
  (三)綜上所述，本件事證明確，被告犯行洵堪認定，應予依法論科。
二、核被告甲○○毆打告訴人乙○○致傷之行為，係犯刑法第二百七十七條第一項之
    傷害罪。爰審酌被告甲○○與告訴人乙○○二人本係夫妻，被告僅因細故即不顧
    枕邊情分，率爾傷害髮妻身體安全；於犯後仍卸詞矯飾，毫無悔意，甚至被告細
    心、妥善保存之驗斷證明書上即已載明事發日期為「八十八年八月十八日」，仍
    於八十八年九月二十三日被告提出之民事起訴狀（見八十九年六月十九日筆錄後
    所附）、八十八年九月五日之受理查詢人口案件登記表載明、陳稱告訴人離家日
    期為二人發生日期之前一日即「八十八年八月十七日」，企圖混淆、捏造事實，
    製造對己有利證據，居心可議；本院再衡量被告之生活狀況、犯罪時所受之刺激
    、犯罪所生之危險等一切情狀，量處如主文所示之刑，並諭知易科罰金之折算標
    準。
據上論斷，應依刑事訴訟法第二百九十九條第一項前段，刑法第二百七十七條第一項
、第四十一條、罰金罰鍰提高標準條例第一條前段、第二條，判決如主文。
本案經檢察官薛中興到庭執行職務
中    華    民    國      八十九      年      八      月      十五      日
                                      臺灣臺北地方法院刑事第三庭
                                          法  官  郭  惠  玲
右正本證明與原本無異。
如不服本判決，應於判決送達後十日內，向本院提出上訴狀。
                                          書記官  林  淑  貞
中    華    民    國      八十九      年        九      月      六      日
附錄本案論罪科刑法條
刑法第二百七十七條
傷害人之身體或健康者，處三年以下有期徒刑，拘役或一千元以下罰金。
犯前項之罪，因而致人於死者，處無期徒或七年以上有期徒刑，致重傷者，處三年以
上、十年以下有期徒刑。


司法院資訊處製作；財團法人民間司法改革基金會備份。
